臺灣臺中地方法院民事裁定
111年度事聲字第80號
異  議  人  陳韋樵  
上列異議人與相對人林亮宇即真亮法律事務所、王雲玉間聲明異
議（依職權裁定確定訴訟費用額）事件，異議人對於中華民國11
1年9月26日本院司法事務官所為111年度司他字第256號裁定提出
異議，本院裁定如下：
    主  文
一、原裁定廢棄。
二、異議人應向本院繳納之訴訟費用確定為新臺幣玖萬伍仟玖佰
    玖拾壹元，及自本裁定送達之翌日起至清償日止，按年息百
    分之五計算之利息。
    理  由
一、按司法事務官處理事件所為之處分，與法院所為者有同一效
    力；當事人對於司法事務官處理事件所為之終局處分，得於
    處分送達後10日之不變期間內，以書狀向司法事務官提出異
    議；司法事務官認前項異議有理由時，應另為適當之處分，
    認異議為無理由者，應送請法院裁定之；法院認第1項之異
    議為有理由時，應為適當之裁定，認異議為無理由者，應以
    裁定駁回之，民事訴訟法第240條之3、第240條之4第1項本
    文、第2項、第3項規定可參。本件異議人係對本院司法事務
    官於民國111年9月26日所為111年度司他字第256號民事裁定
    （下稱原裁定）提出異議，司法事務官認其異議為無理由，
    送請本院為裁定，程序方面經核與上開條文規定及意旨相符
    ，先予敘明。
二、本件異議意旨略以：異議人與相對人林亮宇即真亮法律事務
    所、王雲玉間確認僱傭關係存在等事件（下稱系爭事件），
    異議人依法暫免繳之訴訟費用額為新臺幣95,991元，原裁定
    所命繳之數額恐有誤，爰聲明異議，請求將原裁定廢棄，重
    新核算確定應徵收之訴訟費用等語。
三、按確認僱傭關係或給付工資、退休金或資遣費涉訟，勞工或
    工會起訴或上訴，暫免徵收裁判費3分之2;依法律規定暫免
    徵收之裁判費，第一審法院應於該事件確定後，依職權裁定
    向負擔訴訟費用之一造徵收之;法院未於訴訟費用之裁判確
    定其費用額者，第一審受訴法院於該裁判有執行力後，應依
    聲請以裁定確定之;確定之訴訟費用額，應於裁定送達之翌
    日起，加給按法定利率計算之利息。勞動事件法第12條第1
    項、民事訴訟法第77條之22第3項、第91條第1、3項分別定
    有明文。　　
　㈠異議人即原告與被告林亮宇即真亮法律事務所、王雲玉間請
    求確認僱傭關係存在等事件，前由異議人起訴，另由被告提
    起反訴，經本院110年度勞訴字第19號(下稱第一審)判決並
    諭知本訴訴訟費用由受裁定人負擔，反訴訴訟費用由受裁定
    人負擔1%，餘由林亮宇即真亮法律事務所負擔定人負擔。嗣
    異議人提起上訴，經臺灣高等法院臺中分院(下稱臺中高分
    院)110年度勞上字第17號(下稱第二審)判決上訴駁回，諭知
    第二審訴訟費用由異議人負擔。異議人不服再提起上訴，經
    最高法院111年度台上字第1297號(下稱第三審)裁定上訴駁
    回，並諭知第三審訴訟費用由異議人負擔，全案而告確定在
    案，上情有本院調閱系爭事件歷審卷宗查核無誤。
　㈡經調卷審查，系爭事件歷審核定之裁判費及暫免繳納之裁判
    費（第一審反訴之裁判費業據被告即相對人林亮宇即真亮法
    律事務所繳納，且無暫免繳納之部分，本件不另予列計)分
    析如下：
　⒈第一審本訴裁判費經本院民國110年2月18日110年度勞訴字第
    19號裁定核定為新臺幣(下同) 37,036元，已由異議人繳納
    其中12,543元，暫免繳納其餘24,691元(參第一審卷第383頁
    )。
　⒉第二審裁判費經本院110年6月23日110年度勞訴字第19號裁定
    (下稱第二審裁判費補費裁定)核定為本訴上訴部分為53,475
    元、反訴上訴部分為l, 500元，合計54, 975元(參第二審卷
    第61、62頁)，並曾由異議人繳納其中19,424元。惟該繳納
    部分中之99元嗣經臺灣高等法院臺中分院（下稱臺中高分院
    ）111年4月18日以110年度勞工字第17號裁定(下稱第三審裁
    判費補費裁定，參第三審卷第89至91頁)認因第二審裁判費
    補費裁定核定需補繳之金額有溢繳而退還異議人，則異議人
    已繳納之第二審裁判費為19,325元(即19, 424-99=19, 325)
    ，其餘35,650元(即54,975元-19,325=35,650元)即為異議人
    第二審暫免繳納之裁判費。
　⒊第三審裁判費（與第二審裁判費同為54,975元）經扣除暫免
    繳納之裁判費35,650元後，暫核定為19,325元（54,975元-3
    5,650=19,325元），並已由異議人繳納。
　⒋基上，系爭事件前述暫免繳納之第一審、第二審、第三審裁
    判費合計為95,991元(24,691元+35, 650元+35,650元= 95, 
    991元)，是依上開說明，異議人應繳納之訴訟費用為95,991
    元，應即由異議人向本院繳納，並應於本裁定送達之翌日起
    ，加給按法定利率即年息5%計算之利息。
　㈢從而，本件異議人應負擔及向本院繳納之訴訟費用為95,991
    元，及自本裁定送達翌日起至清償日止按年息5%計算之利息
    。原裁定命異議人應負擔並向本院繳納之訴訟費用額，與上
    開認定結果有異部分，自有未洽，異議意旨指摘原裁定不當
    ，聲明廢棄，為有理由，爰將原裁定廢棄，改判如主文第2
    項所示。
四、據上論結，本件異議為有理由，依民事訴訟法第240條之4第
    3項前段，裁定如主文。　　
中　　華　　民　　國　　111 　年　　12 　　月　　19　日
                  民事第三庭    法　官    王金洲
以上正本係照原本作成。
如不服本裁定應於送達後10日內向本院提出抗告狀，並繳納抗告
費新臺幣1,000元。
中　　華　　民　　國　　111 　年　　12　　月　　19　　日
                                書記官    林奕珍